臺灣板橋地方法院刑事判決　　　　　　　94年度訴緝字第83號
公　訴　人　臺灣板橋地方法院檢察署檢察官
被　　　告　丙○○
指定辯護人　本院公設辯護人　乙○○
上列被告因偽造有價證券等案件，經檢察官提起公訴（92年度偵
字第14736號），本院判決如下：
    主  文
丙○○意圖供行使之用，而偽造有價證券，處有期徒刑壹年拾月
，偽造如附表所示的本票均沒收。又共同竊盜，處有期徒刑肆月
；應執行有期徒刑貳年，偽造如附表所示的本票均沒收。
    事  實
一、丙○○意圖供行使之用，於民國92年1 月1 日（公訴人誤為
    91年1 月1 日），為替其友人朱惠丞償還積欠借款，而偽以
    「丁○○」的名義，簽發（簽名、捺指印、蓋印）每張面額
    新臺幣5,900 元的本票共11紙（金額合計64,900元，詳如附
    表所示），並於不詳時日交付甲○○而行使之。
二、而丙○○復另行起意，又基於共同意圖為自己不法的所有，
    與朱惠丞（已由檢察官為不起訴處分）於92年2 月15日20時
    許，在臺北縣蘆洲市○○街123 號1 樓甲○○住處，共同竊
    取甲○○所有的車號：F9－0020號自用小客車1 部（由朱惠
    丞在上述處所先行竊取甲○○的汽車行照、機車行、駕照、
    己○○的身分證、汽車行照、汽車出場證明、皮包2 只）。
    嗣於92年2 月21日凌晨1 時許，朱惠丞至臺北縣政府警察局
    蘆洲分局延平派出所自首，始獲知上情。
三、案經臺北縣政府警察局蘆洲分局移由臺灣板橋地方法院檢察
    署檢察官偵查起訴。
    理  由
一、訊據被告丙○○固坦承上述偽造有價證券的犯行，惟矢口否
    認有上述竊盜的犯行，辯稱略以：確實不知道車子是失竊的
    ，車子還是伊牽回去還給被害人等云云為自己作出辯解。本
    件指定辯護人則以：本件竊取甲○○、己○○證件及財物，
    係朱惠丞個人行為與丙○○無涉，而車輛的竊盜行為，亦係
    朱惠丞個人起意所為，被告並無共同竊取甲○○車輛的犯罪
    故意，亦難證明其有不法所有的意圖，尚難繩以竊盜罪；關
    於偽造有價證券部分，被告丙○○坦承犯行，被害人丁○○
    、甲○○已經原諒被告的行為，所涉簽發金額尚少，情輕法
    重，請依刑法第59條規定減刑等為被告作出辯護。
二、茲就本院認定被告有公訴所指犯行的證據暨得心證的理由，
    說明如下：
甲、偽造有價證券犯行部分：
    被告偽以「丁○○」的名義簽發11張本票，並將之交付甲○○，以代償朱惠丞積欠甲○○債務的憑據，已據證人己○○
    、甲○○（按：此2 人為夫妻）、丁○○證述明確（均見本
    院93年4 月20日審判筆錄），與被告丙○○坦白此部份供述
    本票部分，確實是伊簽發的相符（見本院93年2 月20日準備
    程序筆錄），復有如附表所示的本票影本11張在卷可憑，因
    之，被告這部份的犯行，已經具體明確，可以認定。
乙、共同竊盜犯行部分：
    (一)、證人即共同被告朱惠丞供稱略以：汽車行照、駕照是我
        拿的，但我不會開車，就找他開。我自己拿父母證件，
        我拿了之後只是請丙○○開車等語，與被告丙○○自承
        有幫朱惠丞開車的情形相符，由此證明被告丙○○有幫
        忙開車，這是屬於行為的共同，可以肯定。
    (二)、又被告丙○○有幫朱惠丞開車到他親戚家，以及通知甲○○，車輛的停放地點及取回，證人朱惠丞證稱：我於
        92 年2月20日上午6 時許，將車輛棄置在北縣新莊市○○路公園旁，就打電話給我大姑說父親的車現丟棄在上
        開地點，請通知我父親取回等語，此部份2 人所為的供
        述，都是相符，並與證人己○○、甲○○2 人一致證述
        略以：丙○○打給我姐姐，說車子放在我姐姐那邊，叫
        我牽回來等語（見本院93年2 月20日準備程序筆錄），
        亦屬相符，於此也必須一併的說明，用來了解被告丙○○與朱惠丞間的行為共同性。
    (三)、然而，證人朱惠丞證稱：我與男友共同竊取我父親的自
        小客車，趁父母在吃飯時，獨自偷溜進他們房間竊取證
        件及財物，無人教唆也無共犯。當時我手中有竊得汽車
        證件，經與我男友商量，一起竊取我父親的車。現金5,
        000元不是丙○○拿走的。行照、鑰匙是我拿的。我是
        找李開車。我是自己拿父母證件，不是李叫我拿的。我
        拿之後只請李開車等情（見本院93年2 月20日準備程序
        筆錄），與證人己○○、甲○○均證稱略以：朱惠丞先
        偷證件及現金，後來他們才又偷車去賣。我調閱失竊地
        點之監視錄影帶，才知是我女兒及其男友共同竊取該車
        。我女兒先偷鑰匙及停車場遙控器後，再與她男友一起
        去竊車等情（證人己○○部分：見92年2 月17日、21日
        警訊筆錄；同年8 月18日、9 月25日偵查筆錄、本院93
        年4 月20日審判。證人甲○○部分：見92年2 月21日、
        3 月19日警訊筆錄、同年8 月18日、9 月25日偵查筆錄
        、本院93年4 月20日審判筆錄），互核相符，這已經證
        明被告丙○○與朱惠丞有以共同的犯意，以及行為的分
        擔，作出竊取如上汽車的行為，然就證人朱惠丞暨甲○○、己○○的證詞，相互核對可以理解的是前述偷竊證
        件暨財物部分的行為僅係朱惠丞個人的行為，也是沒有
        疑問的。
三、核被告丙○○所為，係犯刑法第201 條第1 項的偽造有價證
    券罪，以及同法第320 條第1 項的竊盜罪；被告所犯上開2
    罪，犯意各別，行為互殊，為數罪，應分論併罰；被告就竊
    盜罪部分與朱惠丞間，有犯意聯絡，以及行為的分擔，均為
    共同正犯；而公訴人另以被告與朱惠丞間，亦共同竊取被害
    人甲○○、蘇美秀的證件財物部分，為如上所述，此部份僅
    係朱惠丞個人的竊取行為，不能證明這一部份的犯罪行為，
    原來應該作出無罪的判決，但是公訴人認為與上述竊取車輛
    的行為，有裁判上一罪的關係，因此，不另為無罪的諭知，
    附帶加以說明。被告偽造署押（簽名、捺印）、盜用印章的
    行為，均係偽造有價證券的部份行為，不另論罪；其於偽造
    有價證券後，復持之行使，其行使偽造有價證券的低度行為
    ，應為偽造有價證券的高度行為所吸收，也不另外論罪。另
    衡諸被告係為其女友償債出於應付，以暫緩債權人的催討，
    因而觸犯了刑法偽造有價證券的罪行，它的面額也不是很大
    ，屬於情輕法重的情形，可以憫恕，雖然科以法定最低度的
    刑罰的3 年，也是太重，因此，就這一部份的犯行，應該依
    刑法第59條規定減輕其刑。爰審酌被告偽造有價證券持以行
    使，所生的影響，及被告犯罪的動機、目的、手段、素行，
    及其犯罪後態度等一切情狀，各從輕量處如主文所示的刑罰
    ，並定其應執行的刑罰。
四、附表所示偽造本票11紙，應依刑法第205條規定不問屬於犯
    人與否均宣告沒收之。至該本票上面被告偽造的「丁○○」
    署押、指印、印文等，均已經隨同本票一併沒收，應不再為
    獨立性的宣告沒收，另丁○○印章部分，證人丁○○證述其
    有交付身分證予被告辦理信用貸款，然辦理信用貸款亦應具
    備印章，則該丁○○的印章依據常情，應非被告擅自偽造，
    充其所極僅係盜蓋印文而已，然此一印章，亦不應為沒收的
    宣告，也附帶說明。
據上論斷，應依刑事訴訟法299 條第1 項前段，刑法第第28條、
第201 條第1 項、第59條、第205 條、第320 條第1 項、第51條
第5款，罰金罰鍰提高標準條例第1 條前段，判決如主文。
本案由檢察官邱茂榮提起公訴，經檢察官魏正杰到庭執行職務。
中　　華　　民　　國　　94　　年　　7 　　月　　26　　日
                  刑事第九庭審判長法  官  李麗玲
                                  法  官  鄧雅心
                                  法  官  黎錦福
上列正本證明與原本無異。
如不服本判決，應於判決送達後10日內向本院提出上訴狀 (應附
繕本)， 上訴於臺灣高等法院。
                                  書記官  蔡麗春
中　　華　　民　　國　　94　　年　　7 　　月　　26　　日
附錄本案論罪科刑法條：
中華民國刑法第201條
意圖供行使之用，而偽造、變造公債票、公司股票或其他有價證
券者，處三年以上十年以下有期徒刑，得併科3000元以下罰金。
行使偽造、變造之公債票、公司股票或其他有價證券，或意圖供
行使之用，而收集或交付於人者，處一年以上七年以下有期徒刑
，得併科3000元以下罰金。
中華民國刑法第205條
偽造、變造之有價證券、郵票、印花稅票、信用卡、金融卡、儲
值卡或其他相類作為提款、簽帳、轉帳或支付工具之電磁紀錄物
及前條之器械原料及電磁紀錄，不問屬於犯人與否，沒收之。
中華民國刑法第320條
意圖為自己或第3 人不法之所有，而竊取他人之動產者，為竊盜
罪，處五年以下有期徒刑、拘役或五百元以下罰金。
意圖為自己或第3 人不法之利益，而竊佔他人之不動產者，依前
項之規定處斷。
前二項之未遂犯罰之。
附表：
┌──┬─────┬────┬─────┬────────┐
│編號│票據號碼  │發票日期│ 票面金額 │備　　　　　　註│
│    │          │        │（新臺幣）│（影本出處）    │
├──┼─────┼────┼─────┼────────┤
│1   │270328    │民國92年│5,900元   │戊○92年偵字第14│
│    │          │元月1 日│          │736 號卷第71頁  │
├──┼─────┼────┼─────┼────────┤
│2   │270329    │同上    │同上      │戊○92年偵字第14│
│    │          │        │          │736號卷第73頁   │
├──┼─────┼────┼─────┼────────┤
│3   │270330    │同上    │同上      │同上            │
├──┼─────┼────┼─────┼────────┤
│4   │270331    │同上    │同上      │戊○92年偵字第14│
│    │          │        │          │736號卷第72頁   │
├──┼─────┼────┼─────┼────────┤
│5   │270332    │同上    │同上      │同上            │
├──┼─────┼────┼─────┼────────┤
│6   │270333    │同上    │同上      │戊○92年偵字第14│
│    │          │        │          │736號卷第73頁   │
├──┼─────┼────┼─────┼────────┤
│7   │270334    │同上    │同上      │戊○92年偵字第14│
│    │          │        │          │736號卷第70頁   │
├──┼─────┼────┼─────┼────────┤
│8   │270335    │同上    │同上      │戊○92年偵字第14│
│    │          │        │          │736號卷第72頁   │
├──┼─────┼────┼─────┼────────┤
│9   │270336    │同上    │同上      │戊○92年偵字第14│
│    │          │        │          │736號卷第70頁   │
├──┼─────┼────┼─────┼────────┤
│10  │270337    │同上    │同上      │戊○92年偵字第14│
│    │          │        │          │736號卷第71頁   │
├──┼─────┼────┼─────┼────────┤
│11  │270338    │同上    │同上      │同上            │
└──┴─────┴────┴─────┴────────┘
